臺灣高等法院臺南分院刑事判決　　　　 94年度上易字第526號
上　訴　人　臺灣嘉義地方法院檢察署檢察官
被　　　告　乙○○
　　　　　　　　　　（
上列上訴人因被告竊盜案件，不服臺灣嘉義地方法院94年度訴字
第305號中華民國94年8月31日第一審判決（起訴案號：臺灣嘉義
地方法院檢察署94年度毒偵字第624號、94年度偵字第2880號）
，提起上訴，本院判決如下：
    主  文
原判決關於乙○○連續竊盜及定執行刑部分均撤銷。
乙○○連續攜帶兇器竊盜，累犯，處有期徒刑壹年陸月，扣案之
安全帶壹條、撥線器壹支、手套伍副均沒收。
其餘上訴駁回。
上開撤銷改判部分所處有期徒刑壹年陸月，扣案之安全帶壹條、
撥線器壹支、手套伍副均沒收，與駁回上訴部分所處有期徒刑捌
月，扣案之第一級毒品海洛因壹包（淨重壹點捌捌公克）沒收銷
燬之，上開毒品外包裝袋壹個（重零點貳肆公克）、夾鍊袋壹個
、斜削吸管參支及注射針筒貳支均沒收，應執行有期徒刑貳年。
扣案之第一級毒品海洛因壹包（淨重壹點捌捌公克）沒收銷燬之
，上開毒品外包裝袋壹個（重零點貳肆公克）、夾鍊袋壹個、斜
削吸管參支、注射針筒貳支、安全帶壹條、撥線器壹支、手套伍
副均沒收。
    事  實
一、乙○○前於民國（下同）八十九年間因施用毒品案件，經臺
    灣雲林地方法院以八十九年度毒聲字第一○一五號裁定令入
    戒治處所施以強制戒治，嗣於九十年七月二十六日因停止戒
    治交付保護管束期滿執行完畢，又因犯妨害公務罪，經臺灣
    雲林地方法院以九十年度易字第二九五號判處有期徒刑九月
    ，於九十一年八月二十五日縮刑期滿執行完畢。
二、乙○○於強制戒治執行完畢釋放後五年內，仍不知悔改，基
    於施用第一級毒品海洛因之概括犯意，自九十二年一、二月
    間某日起至九十四年五月十一日止，在雲林縣斗六市、斗南
    鎮、古坑鄉、嘉義縣梅山鄉等地其所駕駛自用小客車上，以
    注射針筒內放置第一級毒品海洛因加水稀釋後注射之方式，
    連續施用第一級毒品海洛因多次。嗣於九十四年五月十二日
    上午八時三十分許，在嘉義縣梅山鄉○○村○○路與榮興街
    口為警查獲，並扣得其所有已供施用之第一級毒品海洛因一
    包（淨重一‧八八公克、包裝重○‧二四公克）、夾鍊袋一
    個、斜削吸管三支及注射針筒二支，而於查獲當日下午四時
    三十分許，得乙○○同意後採其尿液送驗，結果呈海洛因之
    代謝物嗎啡陽性反應，始悉上情。
三、乙○○另行起意，意圖為自己不法之所有，並基於概括之犯
    意，自九十四年一月十二日起至同年五月七日止，於如附表
    編號一至十二所示之時間、地點，攜帶其所有之安全帶一條
    、撥線器一支、手套五副，及其所有客觀上足以對人之生命
    、身體、安全構成威脅，而可資為兇器使用之剪刀一支，以
    附表編號一至十二所示之方法，連續竊取附表編號一至十二
    所示臺灣電力股份有限公司（下稱臺電公司）所有之電線；
    復於附表編號十三所示之時、地，以附表編號十三所示之方
    法竊取甲○○所有之自用小客車一輛；又於附表編號十四所
    示時、地，攜帶其所有客觀上足以對人之生命、身體、安全
    構成威脅，而可資為兇器使用之十字扳手一支，以附表編號
    十四所示之方法，竊取黃景磊所有之自用小客車車牌二面（
    犯罪之時間、地點，犯罪手法、被害人及所得之財物均如附
    表編號一至十四所示），並於得手後將所竊取之上開電線售
    予不知情之雲林縣斗六市之舊貨商，得款約新臺幣十萬元，
    另竊得之車牌二面則懸掛於其所竊得之上開自用小客車上供
    己代步之用。嗣於九十四年五月十二日上午八時三十分許，
    乙○○駕駛上開竊得之自用小客車行經嘉義縣梅山鄉○○村
    ○○路與榮興街口為警查獲，並扣得其所有供本件竊盜所用
    之安全帶一條、撥線器一支、手套五副，及與本件竊盜無關
    之鋁條、電纜線、掛勾各一支、角鐵三支、鐵鍊一條。
四、案經嘉義縣警察局竹崎分局報告臺灣嘉義地方法院檢察署檢
    察官偵查起訴。
    理  由
甲、程序方面：
    本件係經被告乙○○於準備程序當庭表示認罪，而經本院裁
    定以簡式審判程序加以審理，則依據刑事訴訟法第二百七十
    三條之二、同法第一百五十九條第二項之規定，不適用傳聞
    法則有關限制證據能力之相關規定，合先敘明。
乙、實體方面：
一、上揭被告如何連續施用第一級毒品海洛因之事實，業據被告
    供承不諱，且被告經警查獲採尿送驗結果，呈施用第一級毒
    品海洛因之代謝物嗎啡陽性反應，有臺灣檢驗科技股份有限
    公司濫用藥物尿液檢驗報告（見原審卷第三三頁）、代號及
    真實姓名對照表（見第0000000000警卷第一○頁
    ）在卷可稽；而被告為警查獲時所扣得之白色粉末一包，經
    送法務部調查局檢驗結果，確含第一級毒品海洛因成分，亦
    有法務部調查局九十四年八月三日調科壹字第一八○○○二
    ○二二號鑑定通知書附卷可稽（見原審卷第三六頁）；復有
    被告所有供施用海洛因所用之夾鍊袋一個、斜削吸管三支及
    注射針筒二支扣案可資佐證，足認被告此部分自白與事實相
    符，堪以採信。再查被告於八十九年間因施用毒品案件，經
    臺灣雲林地方法院以八十九年度毒聲字第一○一五號裁定令
    入戒治處所施以強制戒治，嗣於九十年七月二十六日因停止
    戒治交付保護管束期滿執行完畢，有臺灣高等法院被告前案
    紀錄表在卷可參（見本院卷第七三頁），是被告於強制戒治
    執行完畢釋放後，五年內再犯施用毒品罪，亦可認定。
二、上開被告如何連續竊盜等事實，亦據被告坦承不諱，並經証
    人即被害人臺電公司雲林區營業處職員謝順義、被害人黃景
    磊之姪女丙○○及被害人甲○○於警詢時指訴綦詳（見第0
    000000000號警卷第八至一四頁），並有贓物認領
    保管單（見第0000000000號警卷第一七至一九頁
    ）、臺電公司大埤服務所導線失竊案件統計紀錄表（見第0
    000000000號警卷第二○至二三頁）、車輛竊盜、
    車牌失竊資料個別查詢報表（見第0000000000號
    警卷第二四頁）、車牌失竊詳細資料畫面（見第00000
    00000號警卷第二五頁）、查獲現場照片（見第000
    0000000號警卷第二六至三八頁）在卷可稽，及安全
    帶一條、撥線器一支、手套五副等件扣案可資佐証，足徵被
    告此部分自白核與事實相符。本件事証明確，被告連續施用
    第一級毒品及竊盜犯行均堪以認定。
三、查海洛因屬毒品危害防制條例第二條第二項第一款所列之第
    一級毒品，被告自九十二年一、二月間某日起至九十四年五
    月十一日止施用第一級毒品海洛因，所為係犯毒品危害防制
    條例第十條第一項之施用第一級毒品罪。被告因施用第一級
    毒品海洛因而持有海洛因之低度行為，為其施用之高度行為
    所吸收，不另論罪；其先後多次施用第一級毒品海洛因犯行
    ，時間緊接，犯罪構成要件相同，顯係基於概括犯意為之，
    為連續犯，依刑法第五十六條規定，以一罪論，並加重其刑
    。又按刑法第三百二十一條第一項第三款攜帶兇器竊盜罪所
    謂之兇器，其種類並無限制，凡客觀上足對人之生命、身體
    、安全構成威脅，具有危險性之器械均屬之。被告持以行竊
    之剪刀長約三十公分，為鐵製品，為被告供明在卷（見本院
    卷第六十八頁），另十字扳手亦為鐵製品，客觀上均足以對
    人之生命、身體、安全構成威脅，而可資為兇器使用，自屬
    刑法第三百二十一條第一項第三款所稱之兇器無訛。被告於
    附表編號一至十二所載時、地，攜帶剪刀竊取被害人台電公
    司所有之電線、於附表編號十四所示之時、地，攜帶十字扳
    手竊取黃景磊所有之自用小客車車牌，所為均係犯刑法第三
    百二十一條第一項第三款之加重竊盜罪；另被告於附表編號
    十三所示時、地，以自備之鑰匙發動竊取甲○○所有之自用
    小客車，所為係犯刑法第三百二十條第一項之普通竊盜罪。
    其先後多次所犯上開竊盜犯行，時間緊接，犯罪基本構成要
    件相同，顯係基於概括犯意為之，為連續犯，應依刑法第五
    十六條之規定，論以一攜帶兇器加重竊盜罪，並依法加重其
    刑。查被告前因犯妨害公務罪，經臺灣雲林地方法院以九十
    年度易字第二九五號判處有期徒刑九月，於九十一年八月二
    十五日縮刑期滿執行完畢，有臺灣高等法院被告前案紀錄表
    在卷可稽，其於有期徒刑執行完畢後五年內，再犯本件之連
    續施用第一級毒品罪、連續攜帶兇器竊盜罪，均為累犯，併
    分別依刑法第四十七條之規定加重其刑，並遞加重之。另被
    告所犯施用第一級毒品罪及攜帶凶器竊盜罪間，犯意各別，
    罪名互異，應予分論併罰。
四、原審就被告所犯連續加重竊盜罪部分，予以論罪科刑，固非
    無見。但查扣案之安全帶一條、撥線器一支、手套五副，均
    為被告所有，供其犯本件竊盜所用之物，業據被告供明在卷
    （見本院卷第六十八頁），原審僅就扣案之安全帶宣告沒收
    ，而未就扣案之撥線器、手套宣告沒收，顯有疏漏。又再刑
    事審判之量刑，在於實現刑罰權之分配的正義。故法院對有
    罪之被告科刑，應符合罪刑相當之原則，使罰當其罪，以契
    合人民之法律感情。此所以刑法第五十七條明定科刑時應審
    酌一切情狀，尤應注意該條所列各款事項，以為科刑輕重之
    標準，故量刑時，自須就犯罪動機、手段、所生之危害或損
    害等情，詳加審酌。查被告自九十四年一月十二日起至同年
    五月間止，在短短之三、四月連續竊盜高達十四次，其中竊
    取臺電公司之電線將造成公眾用電不便，而竊得之被害人甲
    ○○所有之自用小客車為賓士轎車，現價值為新台幣一百二
    十萬元，為被害人甲○○於警詢時指明在卷，並有車輛竊盜
    、車牌失竊資料個別查詢報表附於警詢卷可稽，被告犯罪所
    生之損害非輕，原審就此部分僅量處有期徒刑一年二月，對
    被告所量處之刑，即有罪刑不相當之違誤。上訴人以原審量
    刑過輕等語，指摘原判決不當，即有理由，應由本院將原判
    決此部分及定執行部分予以撤銷改判。爰審酌被告僅因缺錢
    花用，竟多次竊取他人財物，且其多次竊取臺電公司所有之
    電線，造成公眾用電不便，而竊得之被害人甲○○所有之自
    用小客車為賓士轎車，現價值為新台幣一百二十萬元，其犯
    罪所生之扣害非輕，及其犯後坦承其事之態度等一切情狀，
    量處如主文所示之刑，以資懲儆。扣案之安全帶一條、撥線
    器一支、手套五副，均為被告所有，供其竊取附表所示臺電
    公司所有之電線之用，均應依刑法第三十八條第一項第二款
    規定宣告沒收。至於扣案之鋁條、電纜線、掛勾各一支、角
    鐵三支、鐵鍊一條均與本件竊盜無關，為被告於本院審理時
    供明在卷；另被告持以竊盜所用之剪刀及十字扳手各一支，
    業經被告丟棄滅失，此據被告於原審供明在卷，爰不另為沒
    收之宣告。
五、原審就被告連續施用第一級毒品海洛因部分，以被告罪証明
    確，因予適用毒品危害防制條例第十條第一項、第十八條第
    一項前段，刑法第十一條前段、第五十六條、第四十七條、
    第三十八條第一項第二款之規定；並審酌被告前曾多次因施
    用毒品觸法，仍不知悛悔，又施用足以導致精神障礙、性格
    異常，甚至造成生命危險之毒品，戕害一己之身體健康，對
    社會治安可能之危害程度非微，惟其犯罪後尚能坦承犯行等
    一切情狀，量處有期徒刑八月，及敘明扣案之第一級毒品海
    洛因一包（淨重一‧八八公克），為查獲之毒品，且係供被
    告施打之用，業據被告供承在卷，應依毒品危害防制條例第
    十八條第一項前段之規定沒收銷燬之。另扣案之前開毒品外
    包裝袋一個（重○‧二四公克）及夾鍊袋一個，均為包裹海
    洛因以便持有及施用，斜削吸管三支係剷取施用海洛因所用
    ，注射針筒二支係供被告施打海洛因之用，均為被告所有供
    犯連續施用毒品海洛因所用之物，均依法宣告沒收。經核原
    審此部分認事用法俱無不合，量刑亦稱妥適，檢察官雖上訴
    ，但未具體指摘原判決此部分究有何失當違誤之處，並無理
    由，應予駁回，並就上開撤銷改判所處之刑，與此部分駁回
    上訴所處之刑，定其應執行之刑。
據上論結，應依刑事訴訟法第368條、369條第1項前段、第364條
、第299條第1項前段、第273條之1第1項，刑法第56條、第321條
第1項第3款、第47條、第51條第5款、第9款、第38條第1項第2款
，判決如主文。
本案經檢察官張太龍到庭執行職務。
中　　華　　民　　國　　94　　年　　11　　月　　30　　日
                  刑事第四庭    審判長法　官  吳志誠
                                      法　官  蔡美美
                                      法　官  陳珍如
以上正本證明與原本無異。
竊盜部分不得上訴。
施用第1級毒品部分如不服本判決，應於收受本判決後10日內向
本院提出上訴書狀。其未敘述上訴理由者並得於提起上訴後10日
內向本院補提理由書狀（均須按他造當事人之人數附繕本）「切
勿逕送上級法院」。
　　　　　　　　　　　　　　　　　　　書記官  岑　玢
中　　華　　民　　國　　94　　年　　11　　月　　30　　日
附表
┌──┬────────┬──────────┬───────┬─────┬─────────┐
│編號│行  竊  時  間  │行    竊    地    點│行  竊  方  式│被  害  人│竊   得   財   物 │
│    │                │                    │              │          │                  │
├──┼────────┼──────────┼───────┼─────┼─────────┤
│一  │九十四年一月十二│雲林縣古坑鄉中洲村新│持凶器剪刀剪斷│臺電公司  │電線一五○公尺    │
│    │日凌晨一時      │庄電線桿三號        │電線後竊取之  │          │                  │                   │
├──┼────────┼──────────┼───────┼─────┼─────────┤
│二  │九十四年二月十七│雲林縣古坑鄉中洲村埤│持凶器剪刀剪斷│臺電公司  │電線一五○公尺    │
│    │日凌晨一時      │腳電線桿七至九號    │電線後竊取之  │          │                  │
├──┼────────┼──────────┼───────┼─────┼─────────┤
│三  │九十四年三月十六│雲林縣古坑鄉崁腳村興│持凶器剪刀剪斷│臺電公司  │電線一五○公尺    │
│    │日凌晨一時      │昌國小旁            │電線後竊取之  │          │                  │
├──┼────────┼──────────┼───────┼─────┼─────────┤
│四  │九十四年三月十六│雲林縣古坑鄉中洲村埤│持凶器剪刀剪斷│臺電公司  │電線二○○公尺    │
│    │日凌晨二時      │腳電線桿一○至一二號│電線後竊取之  │          │                  │
├──┼────────┼──────────┼───────┼─────┼─────────┤
│五  │九十四年三月十六│雲林縣古坑鄉崁腳村崁│持凶器剪刀剪斷│臺電公司  │含編號六電線共一千│
│    │日凌晨二時      │腳電線桿四至一五號  │電線後竊取之  │          │一百公尺          │
├──┼────────┼──────────┼───────┼─────┼─────────┤
│六  │九十四年三月十八│雲林縣古坑鄉崁腳村崁│持凶器剪刀剪斷│臺電公司  │含編號五電線共一千│
│    │日凌晨一時      │腳電線桿四至一五號  │電線後竊取之  │          │一百公尺          │
├──┼────────┼──────────┼───────┼─────┼─────────┤
│七  │九十四年三月二十│雲林縣古坑鄉湳仔村湳│持凶器剪刀剪斷│臺電公司  │含編號八電線共二五│
│    │二日凌晨一時    │仔電線桿九八號      │電線後竊取之  │          │○公尺            │
├──┼────────┼──────────┼───────┼─────┼─────────┤
│八  │九十四年三月二十│雲林縣古坑鄉湳仔村湳│持凶器剪刀剪斷│臺電公司  │含編號七電線共二五│
│    │二日凌晨一時    │仔電線桿九八湳之一號│電線後竊取之  │          │○公尺            │
├──┼────────┼──────────┼───────┼─────┼─────────┤
│九  │九十四年四月二十│雲林縣大埤鄉豐田村豐│持凶器剪刀剪斷│臺電公司  │含編號十一電線共三│
│    │日凌晨一時      │七電線桿七五分      │電線後竊取之  │          │○○公尺          │
├──┼────────┼──────────┼───────┼─────┼─────────┤
│十  │九十四年四月二十│雲林縣大埤鄉豐田村庄│持凶器剪刀剪斷│臺電公司  │含編號十二電線共六│
│    │日凌晨一時      │寮電線桿三六北一一  │電線後竊取之  │          │○○公尺          │
├──┼────────┼──────────┼───────┼─────┼─────────┤
│十一│九十四年四月二十│雲林縣大埤鄉豐田村豐│持凶器剪刀剪斷│臺電公司  │含編號九電線共三○│
│    │二日凌晨一時    │七電線桿七五分      │電線後竊取之  │          │○公尺            │
├──┼────────┼──────────┼───────┼─────┼─────────┤
│十二│九十四年四月二十│雲林縣大埤鄉豐田村庄│持凶器剪刀剪斷│臺電公司  │含編號十電線共六○│
│    │五日凌晨一時    │寮電線桿三六北一一  │電線後竊取之  │          │○公尺            │
├──┼────────┼──────────┼───────┼─────┼─────────┤
│十三│九十四年五月五日│雲林縣大林鎮○○路八│以自備之鑰匙  │甲○○    │Ｄ三—八六二六號自│
│    │晚上七時四十五分│號前                │發動竊取之    │          │用小客車          │
├──┼────────┼──────────┼───────┼─────┼─────────┤
│十四│九十四年五月七日│雲林縣斗六市林頭里楓│持凶器十字扳手│黃景磊    │ＴＣ—四八一八號自│
│    │晚上八時十分    │溝街八六之二號前    │竊取之        │          │用小客車車牌二面  │
└──┴────────┴──────────┴───────┴─────┴─────────┘
附錄論罪科刑法條：
毒品危害防制條例第10條第1項
施用第1級毒品者，處 6 月以上 5 年以下有期徒刑。
刑法第320條第1項
意圖為自己或第三人不法之所有，而竊取他人之動產者，為竊盜
罪，處 5 年以下有期徒刑、拘役或 500 元以下罰金。
第321條第1項第3款
犯竊盜罪而有左列情形之1者，處6月以上、5年以下有期徒刑：
一  於夜間侵入住宅或有人居住之建築物、船艦或隱匿其內而犯
    之者。
二  毀越門扇、牆垣或其他安全設備而犯之者。
三  攜帶兇器而犯之者。
四  結夥三人以上而犯之者。
五  乘火災、水災或其他災害之際而犯之者。
六  在車站或埠頭而犯之者。
前項之未遂犯罰之。
